【裁判字號】    90,易,264
【裁判日期】    900613
【裁判案由】    竊盜
【裁判全文】
臺灣雲林地方法院刑事判決                            九十年度易字第二六四號
    公  訴  人  臺灣雲林地方法院檢察署檢察官
    被      告  乙○○
右列被告因竊盜案件，經檢察官提起公訴（九十年度偵字第一二四八號）及移送併案
審理（九十年度偵字第一四九九號），本院判決如左：
    主  文
乙○○連續攜帶凶器竊盜，累犯，處有期徒刑壹年陸月。竊車工具貳組及汽車鑰匙壹
支均沒收。
    事  實
一、乙○○前於民國八十六年間曾因違反麻醉藥品管理條例案件，經本院判處有期徒
    刑六月確定，並於八十七年二月二十四日易科罰金執行完畢，竟仍不知悔誤，復
    意圖為自己不法之所有，並基於概括之犯意，先於九十年三月十六日十三時許，
    攜帶其所有足供凶器使用之自製竊車工具一組（含虎鉗、六角扳手、尖端呈鋸齒
    狀螺絲起子各一支、尖銳六角形鐵器六支、六角扳手套頭五個），前往雲林縣麥
    寮鄉○○村○○路旁，以其中尖端呈鋸齒狀之螺絲起子強行插入丙○○所有車號
    Ｓ５－９８４５號自用小貨車之電門，啟動引擎，竊取該部自用小貨車得手後逃
    逸，嗣於同年月二十一日十二時許，駕駛該部贓車行經雲林縣東勢鄉○○村○○
    路開安宮附近，為警發覺攔截查獲，並扣得上開竊車工具一組。於九十年四月二
    日七時許，乙○○又攜帶其所有足供凶器使用之自製竊車工具一組（含一端打磨
    尖銳之Ｔ型套頭扳手一支、尖銳六角形鐵器五支、尖銳四角鐵器一支），前往嘉
    義縣溪口鄉○○村○○路與民族路口附近，以同一手法竊得丁○○所有裕隆廠車
    號ＲＷ－７５６５號灰色一千六百ｃｃ自用小客車一部，嗣於同年月七日十四時
    三十分許，在雲林縣土庫鎮崙內里一一二號甲○○住處前為警查獲，並扣得上開
    竊車工具一組及汽車鑰匙一支。
二、案經雲林縣警察局台西分局報請臺灣雲林地方法院檢察署檢察官偵查起訴及該署
    檢察官移送併案審理。
    理  由
一、訊據被告對於前揭時地竊取Ｓ５－９８４５號自用小貨車之事實固坦承無隱，惟
    矢口否認曾經竊取ＲＷ－７５６５號自用小客車，辯稱：該車乃係於九十年四月
    五日由綽號「阿明」者駕駛前來，並載同伊前往土庫崙內里尋訪綽號「阿財」之
    甲○○，駕車抵達後，伊有事離去，待返回「阿財」住處即不見「阿明」，該部
    ＲＷ－７５６５號自用小客車停置於「阿明」住處二天，鑰匙亦插在車上，故而
    伊曾經駕駛該車，該車為警查獲時扣得之工具乃係「阿明」所有，而伊所有之竊
    車工具亦係「阿明」所給的，「阿明」係亦竊車為業云云。然查，據證人即綽號
    「阿財」之甲○○到庭證稱：ＲＷ－７５６５號自用小客車係由被告於案發當日
    駕駛前來其住處，另有一綽號「阿德」者駕駛另一紅色汽車隨同前來，未久即先
    行離去，此前未曾見被告駕駛該車，亦未曾見過綽號「阿明」之人，並稱被告與
    綽號「阿德」者均係專門在牽車（偷車）等語，據此可知被告所辯顯然不實，該
    部贓車為警查獲前，應係由被告自己駕駛前往甲○○住處停放。且查，先後為警
    查獲之竊車工具二組，被告坦承屬其所有者共含虎鉗、六角扳手、尖端呈鋸齒狀
    螺絲起子各一支、尖銳六角形鐵器六支、六角扳手套頭五個，另一組則包含一端
    打磨尖銳之Ｔ型套頭扳手一支、尖銳六角形鐵器五支、尖銳四角鐵器一支，業經
    本院勘驗明確，製有勘驗筆錄在卷可憑，客觀上均足認係有使人生命身體安全發
    生危險性之凶器。且該二組工具主要均係以六角扳手加工打磨尖銳，配合套頭組
    合而成之同類型竊車工具，竟先後出現於被告所駕駛之不同贓車之中，未免過於
    巧合，據此堪信ＲＷ－７５６５號自用小客車確係被告所竊取無疑。此外並有被
    害人林金郎、丁○○之警訊筆錄、失竊報案資料及贓物領據各二紙，及照片六張
    附卷可稽，事證明確，被告犯行堪以認定。
二、核被告先後二次所為，均係犯刑法第三百二十一條第一項第三款之攜帶凶器竊盜
    罪。其先後二次竊盜犯行，時間緊接，罪名與犯罪構成要件相同，顯係基於概括
    犯意而為，應依連續犯規定論以一罪，並加重其刑。又被告曾於八十六年間因違
    反麻醉藥品管理條例案件，經本院判處有期徒刑六月確定，並於八十七年二月二
    十四日易科罰金執行完畢，有卷附台灣高等法院被告全國前案紀錄表可按，其五
    年以內再犯本件有期徒刑以上之罪，為累犯，應依刑法第四十七條之規定遞加重
    其刑。爰審酌被告之素行、年齡、犯罪之動機、目的、手段、智識程度、所生之
    危害及犯罪後之態度等一切情狀，量處如主文所示之刑，以示懲儆。扣案竊車工
    具二組及汽車鑰匙一支均係被告所有供犯罪所用之物，並依法宣告沒收。
三、被告竊取ＲＷ－７５６５號自用小客車之犯行，雖未據起訴，惟與起訴部分有連
    續犯之關係，屬裁判上一罪，為起訴效力所及，本院自得併予審究，附此敘明。
據上論斷，應依刑事訴訟法第二百九十九條第一項前段，刑法第五十六條、第三百二
十一條第一項第三款、第四十七條、第三十八條第一項第二款，判決如主文。
本案經檢察官劉仁慈到庭執行職務
中      華      民      國      九十      年      六      月    十三    日
                                        臺灣雲林地方法院刑事第一庭
                                            法  官
（得於十日內上訴）


司法院資訊處製作；財團法人民間司法改革基金會備份。
